臺灣高等法院交通事件裁定　　　　　　　　　　　九十三年度交抗字第五八六號
　　抗　告　人
　　即異議人　　甲○○
右抗告人因違反道路交通管理處罰條例案件，不服臺灣板橋地方法院中華民國九十三
年六月三十日九十三年度交聲字第七七六號裁定（原處分字號：臺北市交通事件裁決
所九十三年五月二十八日北市裁三字第裁二二─Ａ一Ａ二○一七四八號裁決（原舉發
案號：臺北市政府警察局北市警大字第Ａ一Ａ二○一七四八號），提起抗告，本院裁
定如左：
    主  文
原裁定撤銷，發回台灣板橋地方法院。
    理  由
一、原審裁定如附件裁定書所載。
二、抗告人提起抗告意旨以：原審未傳訊到場處理警員郭漢一、證人即車禍相對人馬
    智偉，到庭作證，且未傳訊抗告人，給抗告人質問及對質之機會，即作成裁定。
    而警員郭漢一非第一目擊者，所繪之現場圖與實際現場不符，只採信相對人昏迷
    中之片面之詞，即作成裁定顯有未合，而指摘原裁定不當云云。
三、按道路交通案件處理辦法第四條第一項規定：「聲明異議之處理，除準用刑事訴
    訟法有關規定外，依本辦法之規定處理之。」又刑事訴訟法第一百六十五條第一
    項規定卷宗內之筆錄及其他文書可為證據者，應向被告宣讀或告以要旨。
四、經查抗告人於聲請異議時已否認有違規情事，原審未傳訊警員郭漢一、證人即車
    禍相對人馬智偉，到庭作證，也未傳訊抗告人，給抗告人質問、辯解及對質之機
    會，以發現實質之真實。原審係應調查之證據未予調查，遽採卷附「臺北市政府
    警察局大安分局交通分隊交通事故談話紀錄表、」臺北市政府警察局交通警察大
    隊交通事故分析研判表」、「臺北市○○○○○道路交通事故現場圖」、「臺北
    市○○○○○道路交通事故調查報告表」為斷案之資料，其裁定自屬違法。是原
    審未予詳查，逕將抗告人之聲明異議駁回，尚有未洽，抗告人抗告意旨指摘及此
    ，為有理由，爰將原裁定撤銷，發回原審法院。
據上論結，依道路交通事件處理辦法第二十六條，刑事訴訟法第四百十三條前段，裁
定如主文。
中　　　華　　　民　　　國　　九十三　　年　　　八　　　月　　二十三　　日
                              臺灣高等法院交通法庭
                                  審判長法  官  陳  祐  治
                                        法  官  陳  晴  教
                                        法  官  王  炳  梁
右正本證明與原本無異。
不得再抗告。
                                        書記官  潘　大　鵬
中　　　華　　　民　　　國　　九十三　　年　　　八　　　月　　二十六　　日
附件：
臺灣板橋地方法院交通事件裁定　　                九十三年度交聲字第七七六號
    原處分機關　臺北市交通事件裁決所
    異　議　人
    即受處分人  甲○○  男  六十四歲（民國○○○年○○月○○○日生）
                        身分證統一編號：Ｚ000000000號
                        住臺北縣永和市○○路十四號三樓
右列受處分人因違反道路交通管理處罰條例案件，對於臺北市交通事件裁決所九十三
年五月二十八日北市裁三字第裁二二─Ａ一Ａ二○一七四八號裁決處分（原舉發案號
：臺北市政府警察局北市警大字第Ａ一Ａ二○一七四八號），聲明異議，本院裁定如
左：
    主      文
異議駁回。
    理      由
一、本件異議意旨略以：異議人即受處分人甲○○於民國（下同）九十三年二月二十
    三日十四時，駕駛計程車在臺北市○○○路○段一○五號門前載客，突然於左側
    有一部急駛機車衝來，騎士有輕微表皮刮傷，事後伊與騎士馬智偉商量如何善後
    ，他承認自己機車速度過快，擦傷部分有健保沒問題，雙方口頭和解；今臺北市
    交通事件裁決所裁處吊扣駕照三個月，伊自覺也是受害人，當時伊正在載客，汽
    車還沒有起動行駛，三位客人只有一人進入車內，另二位客人尚在車外，該機車
    從左側衝來，無法防備，有照片為證（後照鏡破壞），吊扣駕照造成伊（職業駕
    駛人）家中生活沒錢，問題太大，爰依法聲明異議云云。
二、按行車前應注意之事項，依左列規定：六、起步前應顯示方向燈，注意前後左右
    有無障礙或車輛行人，並應讓行進中之車輛行人優先通行；汽車駕駛人，爭道行
    駛有左列情形之一者，處新臺幣六百元以上一千八百元以下罰鍰：一○、起駛前
    ，不讓行進中之車輛、行人優先通行者；汽車駕駛人，駕駛汽車違反道路交通安
    全規則，因而肇事致人受傷者，吊扣其駕駛執照三個月至六個月，道路交通安全
    規則第八十九條第一項第六款、道路交通管理處罰條例第四十五條第十款、第六
    十一條第三項分別定有明文。
三、本件異議人即受處分人甲○○駕駛車牌號碼三Ｅ─四九一號營業小客車，於九十
    三年二月二十三日十四時許，在臺北市○○○路○段一○五號前，因起駛前，不
    讓行進中之車輛先行，違反道路交通安全規則肇事致人受輕傷而經警舉發一節，
    有臺北市政府警察局北市警交大字第Ａ一Ａ二○一七四八號「舉發違反道路交通
    管理事件通知單」影本一紙在卷足稽，而異議人就該車輛碰撞，造成相對人馬智
    偉受傷一事並不否認，則依其前開辯詞，本件應加探究者厥係異議人是否有該違
    反道路交通安全規則之情事？
四、經查：本件肇事之相對人馬智偉於警詢中指稱：「（肇事前行進方向、車道及肇
    事經過情形？）當時我車沿敦化南路南向北行駛。慢車道至肇事地點前〈我本要
    停車〉突有一部三Ｅ─四九一由路邊起步駛出來，我見狀要剎車已來不及，我車
    右側不明位置和三Ｅ─四九一之左側照後鏡擦及而肇事。」、「（發現危害狀況
    時距離對方多遠？為何會發生碰撞？）約二、三公尺，對方由路邊起步。」；另
    異議人於警詢中亦供述：「當時我車停於敦化南路南向北路邊，．．．待客人上
    車後，我就沿敦化南路二段南向北路邊起步在敦化南路慢車道行駛，突有一部Ｕ
    ＴＤ─二七三號沿敦化南路南向北由我後方行駛過來，右前把手擦及我左側照後
    鏡而肇事。」、「（肇事當時行車速率多少？）『剛起步的狀態』，速度不知。
    」（以上指〈供〉述，均見卷附臺北市政府警察局大安分局交通分隊交通事故談
    話紀錄表），並有與前開指〈供〉述相符之「臺北市政府警察局交通警察大隊交
    通事故分析研判表」、「臺北市○○○○○道路交通事故現場圖」、「臺北市○
    ○○○○道路交通事故調查報告表」各一份在卷足憑，而相對人馬智偉因此肇事
    受傷一節，亦有「臺北市政府警察局大安分局交通分隊道路交通事故補充資料表
    〈內載：Ｂ車《即馬智偉》雙手無法施力，右手指骨折擦傷〉」一紙附卷可稽，
    是異議人行車起駛前未讓行進中之車輛優先通行之違反道路交通安全規則，因而
    肇事致人受傷一節灼然；至於其嗣雖以其未起動行駛即遭碰撞云云置辯，無非圖
    卸之詞，自無足採信。
五、從而，原處分機關據以援引道路交通管理處罰條例第四十五條第十款之規定〈贅
    繕「第一項」〉．裁處異議人罰鍰新臺幣六百元，另依道路交通管理處罰條例第
    六十一條第三項〈贅繕「第一款」）之規定，吊扣異議人之駕駛執照三個月，核
    無違法或不當，是本件異議為無理由，應予駁回。
據上論斷，應依道路交通案件處理辦法第十九條，裁定如主文。
中      華      民      國      九十三      年    六    月    三　十    日
                                  臺灣板橋地方法院交通法庭
                                      法  官  陳  鴻  清
右正本證明與原本無異
如不服本裁定應於送達後五日內向本院提出抗告狀
                                      書記官  林  蔚  然
中      華      民      國      九十三      年    六    月    三　十    日
